```{r long_data_processing, include=FALSE}
library(dplyr)
library(tidyverse)
library(tidytext)

csv_file = read_csv(file = 'data_final.csv') %>% 
  rename(categories = category)

csv_file_refined = csv_file %>% 
  mutate(categories = str_split(categories, "[.] ")) %>% 
  mutate(artists = str_split(artists, "[.] ")) %>% 
  mutate(designer = str_split(designer, "[.] ")) %>% 
  mutate(mechanics = str_split(mechanics, "[.] ")) %>% 
  mutate(publishers = str_split(publishers, "[.] ")) %>% 
  filter(!is.na(title))

## In substance it does this
## data %>% 
##   select(col) %>% 
##   unlist() %>% 
##   unique() %>% 
##   as_tibble()
get_uniques_entries = function(data, col){
  r = as_tibble(unique(unlist(select(data, col))))
  return(r)
}

categories = get_uniques_entries(csv_file_refined, 'categories') %>% 
  rename(category = value)

publishers = get_uniques_entries(csv_file_refined, 'publishers') %>% 
  rename(publisher = value)

artists = get_uniques_entries(csv_file_refined, 'artists') %>% 
  rename(artist = value)

mechanics = get_uniques_entries(csv_file_refined, 'mechanics') %>% 
  rename(mechanic = value)

designers = get_uniques_entries(csv_file_refined, 'designer') %>% 
  rename(designer = value)

if (!exists('all_mechanics_rating_mean')) {
  all_mechanics_rating_mean = csv_file %>%
    select(title, mechanics, rating) %>% 
    expand_grid(mechanics) %>% 
    filter(str_detect(mechanics, mechanic)) %>% 
    select(mechanic, rating) %>% 
    group_by(mechanic) %>% 
    summarise(mean = mean(rating, na.rm = T))
}

if (!exists('all_categories_rating_mean')) {
  all_categories_rating_mean = csv_file %>%
    rename(categories = categories) %>% 
    select(title, categories, rating) %>% 
    expand_grid(categories) %>% 
    filter(str_detect(categories, category)) %>% 
    select(category, rating) %>% 
    group_by(category) %>% 
    summarise(mean = mean(rating, na.rm = T))
}

rm(get_uniques_entries)
```

## Le Domande

- 1) Quali sono i giochi maggiormente posseduti?
- 2) Quali sono i giochi più desiderati?
- 3) Quale è il valore medio come valutazione per ogni categoria?
- 4) Quale è il valore medio come valutazione per ogni meccanica?
- 5) Le valutazioni medie della comunity influenzano i giochi più comprati?
- 6) Quali sono i giochi con le valutazioni più alte?
- 7) Quali sono le categorie più comuni tra i giochi posseguti maggiormente?
- 8) A quanto ammontano le "vendite" per ogni anno?
- 9) Quale è l'anno con i migliori giochi da tavolo sviluppati a seconda del rating?
- 10) Quale è la valutazione media dei giochi a seconda della quantità di giocatori?
- 11) Quali sono le parole più utilizzate per un titolo di un gioco?
- 12) Quante sono le varianti del monopoly
- 13) Quale è il rapporto tra giochi in vendita e giochi voluti?
- 14) Considerando l'aver meno copie possedute rispetto a quello che ne ha di più un handicap come sarebbero i rating?

## Risposta a domanda 1/2

```{r most_owned_games, comment=NA, echo=TRUE}
most_owned = csv_file %>% 
  select(owned, title) %>% 
  arrange(-owned)

most_wished = csv_file %>% 
  select(wishing, title) %>% 
  arrange(-wishing)

most_owned = most_owned %>% 
  rename(title,title_owned = title)

temp = most_owned
temp$wished = most_wished$wishing
temp$title_wished = most_wished$title

temp

rm(temp)
rm(most_wished)
rm(most_owned)

```

## Risposta domanda 3/4

```{r, echo=TRUE, eval=FALSE}
all_type_rating_mean = csv_file %>%
  select(title, type, rating) %>% 
  expand_grid(type) %>% 
  filter(str_detect(type, value)) %>% 
  select(value, rating) %>% 
  group_by(value) %>% 
  summarise(mean = mean(rating, na.rm = T))
```

```{r}
all_categories_rating_mean
all_mechanics_rating_mean
```

## Risposta domanda 5

```{r answer_5, message=FALSE, echo=TRUE}
most_owned = csv_file %>% 
  select(owned, title) %>% 
  arrange(-owned) %>% 
  head(10) %>% 
  rename(title,title_owned = title)

mechanics_most_owned_games = most_owned %>% 
  rename(title = title_owned) %>% 
  select(title) %>% 
  inner_join(csv_file) %>% 
  select(title, mechanics) %>% 
  expand_grid(mechanics) %>% 
  filter(str_detect(mechanics, mechanic)) %>% 
  select(title, mechanic)

categories_most_owned_games = most_owned %>% 
  rename(title = title_owned) %>% 
  select(title) %>% 
  inner_join(csv_file) %>% 
  select(title, categories) %>% 
  expand_grid(categories) %>% 
  filter(str_detect(categories, category)) %>% 
  select(title, category)

m = all_mechanics_rating_mean %>% 
  inner_join(mechanics_most_owned_games) %>% 
  group_by(title) %>% 
  summarise(mechanics_mean = mean(mean, na.rm = T)) %>% 
  select(title, mechanics_mean)

c = all_categories_rating_mean %>% 
  inner_join(categories_most_owned_games) %>% 
  group_by(title) %>% 
  summarise(categories_mean = mean(mean, na.rm = T)) %>% 
  select(title, categories_mean)

csv_file %>% 
  select(title, rating) %>% 
  inner_join(m) %>% 
  inner_join(c) %>% 
  rename(game_rating = rating)

rm(m)
rm(c)
rm(categories_most_owned_games)
rm(mechanics_most_owned_games)
rm(most_owned)

```

## Risposta domanda 6

```{r, echo=TRUE, message=FALSE}
csv_file_refined %>% 
  arrange(-rating) %>% 
  head(20000)
```

## Risposta domanda 7

```{r, echo=TRUE, message=FALSE}
csv_file %>% 
  select(owned, title) %>% 
  arrange(-owned) %>% 
  head(100) %>%
  select(title) %>% 
  inner_join(csv_file) %>% 
  select(title, categories) %>% 
  expand_grid(categories) %>% 
  filter(str_detect(categories, category)) %>% 
  select(title, category) %>% 
  group_by(category) %>% 
  count(category) %>% 
  select(category, n) %>% 
  arrange(-n)
```

## Risposta domanda 8
Per vendite consideriamo i giochi posseduti

```{r, echo=TRUE, message=FALSE}
csv_file_refined %>% 
  filter(year_of_publishing < 2022) %>% 
  group_by(year_of_publishing) %>% 
  summarise(n = sum(owned, na.rm = T)) %>% 
  select(year_of_publishing, n) %>% 
  arrange(-year_of_publishing)

```

## Risposta domanda 9

```{r, echo=TRUE, message=FALSE}
csv_file_refined %>% 
  filter(year_of_publishing < 2022) %>% 
  group_by(year_of_publishing) %>% 
  summarise(n = mean(rating, na.rm = T)) %>% 
  select(year_of_publishing, n) %>% 
  arrange(-year_of_publishing)
```

## Risposta domanda 10

```{r, echo=TRUE, message=FALSE}
csv_file_refined %>% 
  filter(!is.na(min_players)) %>% 
  select(min_players, rating) %>% 
  group_by(min_players) %>% 
  summarise(mean = mean(rating, na.rm = T)) %>% 
  arrange(-mean)
```

## Risposta domanda 11

```{r, echo=TRUE, message=FALSE}
csv_file %>% 
  unnest_tokens(word, title) %>% 
  select(word) %>%
  anti_join(stop_words) %>% 
  count(word) %>% 
  arrange(-n)

```

## Risposta domanda 12

```{r, echo=TRUE, message=FALSE}
csv_file_refined %>% 
  filter(str_detect(title, 'Monopoly')) %>% 
  nrow()

```

## Risposta domanda 13

```{r, echo=TRUE, message=FALSE}
csv_file_refined %>% 
  select(title, trading, wanting) %>% 
  mutate(want_trade_ratio = wanting / trading) %>% 
  select(title, want_trade_ratio) %>% 
  arrange(-want_trade_ratio) %>% 
  filter(!is.infinite(want_trade_ratio))
```

## Risposta domanda 14

```{r, echo=TRUE, message=FALSE}
csv_file_refined %>% 
  select(title, owned, rating) %>% 
  mutate(owned = owned / max(csv_file_refined$owned)) %>% 
  mutate(owned_rating_ratio = rating * owned) %>% 
  arrange(-owned_rating_ratio) %>% 
  select(title,owned_rating_ratio)
```

## Risposta domanda 

```{r, echo=TRUE, message=FALSE}
```

## Risposta domanda 

```{r, echo=TRUE, message=FALSE}
```
